臺灣基隆地方法院基隆簡易庭小額民事判決
111年度基小字第1386號
原      告  吳正枝  
被      告  張○權    （真實姓名、年籍及住所均詳卷）
法定代理人  張○貴    （真實姓名、年籍及住所均詳卷）
上列當事人間損害賠償事件，本院於民國111年6月15日言詞辯論
終結，判決如下：
    主  文
被告應給付原告新臺幣壹萬零柒佰伍拾元，及自民國一百一十一
年五月二十七日起至清償日止，按年息百分之五計算之利息。
原告其餘之訴駁回。
訴訟費用新臺幣壹仟元由被告負擔新臺幣貳佰捌拾元，餘新臺幣
柒佰貳拾元由原告負擔。
本判決第一項得假執行。
    事實及理由
壹、程序部分：
    本件被告經合法通知，未於言詞辯論期日到場，核無民事訴
    訟法第386 條所列各款情形，爰依原告之聲請，由其一造辯
    論而為判決。
貳、實體部分：
一、原告主張：被告於民國111年4月9日8時17分許，騎乘車牌號
    碼000-0000號普通重型機車，行經基隆市○○區○○路○段0號旁
    （下稱系爭地點），撞及前方同向原告所有、駕駛之車牌號
    碼000-00號營業小客車（下稱系爭車輛），致系爭車輛受損
    ，計支出修繕費用新臺幣（下同）8,824元，並受有20日不
    能工作之損失31,480元（以一日薪資1,574元計算）。為此
    ，爰依民法第184條第1項前段、第2項、第191條之2等規定
    提起本件訴訟。並聲明：被告應給付原告38,084元，及自起
    訴狀繕本送達翌日起至清償日止，按年息5%計算之利息。
二、被告未於言詞辯論期日到場，亦未提出書狀作何聲明或陳述
    。
三、本院之判斷：
(一)按汽車、機車或其他非依軌道行駛之動力車輛，在使用中加
    損害於他人者，駕駛人應賠償因此所生之損害，民法第 191
    條之2 前段定有明文。次按汽車行駛時，駕駛人應注意車前
    狀況及兩車並行之間隔，並隨時採取必要之安全措施，不得
    在道路上蛇行，或以其他危險方式駕車，道路交通安全規則
    第94條第3項定有明文。查原告主張被告於111年4月9日8時1
    7分許，騎乘車牌號碼000-0000號普通重型機車，行經系爭
    地點，撞及前方同向由原告所有、駕駛之系爭車輛，致系爭
    車輛受損等情，業據原告提出基隆市警察局第四分局交通事
    故當事人登記聯單、北都汽車股份有限公司大武崙廠估價單
    、道路交通事故照片黏貼紀錄表、基隆市警察局第四分局交
    通事故案卷封面影本、基隆市計程車駕駛員職業工會111年4
    月28日基計隆總字第026號函等件為憑（頁13至15、69至79
    ），並有本院職權調取基隆市警察局第四分局111年5月5日
    基警四分五字第1110406307號函暨檢附本件交通事故相關資
    料（含道路交通事故當事人登記聯單、A3類道路交通事故調
    查報告表、員警工作紀錄簿、酒精測定紀錄表、道路交通事
    故照片黏貼紀錄表）在卷可稽（頁35至46）。又觀諸上開卷
    證，本件事故案發當時，查無不能注意之情事。可知，被告
    騎乘車牌號碼000-0000號普通重型機車，行經系爭地點，本
    應謹慎注意前方車況，以隨時採取必要安全措施，其卻疏未
    注意與前車保持車距，致其右前車頭不慎碰撞前車即系爭車
    輛之左後車尾，發生本件事故。從而，被告因過失不法行為
    ，造成系爭車輛所有權發生損害，且兩者間有相當因果關係
    ，揆諸上開規定，被告自應負侵權行為損害賠償責任。
(二)本件被告之不法行為侵害原告之權利，致生損害，已如前述
    ，則原告請求被告負損害賠償責任，洵屬有據。茲就原告請
    求賠償之項目與金額，審酌如下：
  1.系爭車輛修繕費： 
　　按不法毀損他人之物者，被害人得請求賠償其物因毀損所減
    少之價額，民法第196 條定有明文。所謂請求賠償物被毀損
    所減少之價額，得以修復費用為估定標準，但以必要者為限
    ，例如修理材料以新品換舊品，應予折舊（最高法院77年度
    第9次民事庭會議決議參照）。又依行政院106年2月3日台財
    稅字第10604512060 號函所頒之「固定資產耐用年數表」及
    行政院45年7 月31日台（45）財字第4180號令發布之「固定
    資產折舊率表」，運輸業用客車之耐用年數為4年，依定率
    遞減法計算每年折舊率為千分之369，且最後1年之折舊額，
    加歷年折舊累計額，其總和不得超過該資產成本原額之10分
    之9 ，另參酌營利事業所得稅查核準則第95條第6 項規定，
    固定資產提列折舊採用定率遞減法則者，以1 年為計算單位
    ，其使用期限未滿1 年者，按實際使用之月數相當於全年之
    比例計算之，不滿1月者，以月計。查系爭車輛出廠日期為1
    01年5月，有本院職權查詢公路監理電子閘門之車籍資料在
    卷可按，距本件事故發生時，其車齡已逾耐用年限，故其材
    料折舊應按新品價格百分之10計付為適宜。核諸上開估價單
    之細目，系爭車輛之損害為8,824元，其中零件費用為3,010
    元、鈑金費用790元、塗裝費用5,024元（頁15、77），則系
    爭車輛更換零件部分，經扣除折舊後為301 元（計算式：30
    10×1/10，元以下四捨五入），加計鈑金費用790元、塗裝費
    用5,024元，系爭車輛之損害額計為6,115元（計算式：301＋
    790＋5024），堪以認定。是原告上開請求於6,115元之範圍
    內，係有理由，逾此範圍，即乏所據，應予駁回。
  2.不能工作之損失：
    按損害賠償，除法律另有規定或契約另有訂定外，應以填補
    債權人所受損害及所失利益為限。依通常情形，或依已定之
    計劃、設備或其他特別情事，可得預期之利益，視為所失利
    益，民法第216條定有明文。查原告雖主張其因系爭車輛損
    壞進廠修復，致有20日無法營業，每日營業損失為1,574元
    等語，業據提出基隆市計程車駕駛員職業工會111年4月28日
    基計隆總字第026號函在卷可稽（頁79）。惟揆諸上開函文
    所示，基隆市計程車營業查定額2,000cc以下每日平均營業
    收入為1,545元、2,000cc以上每日平均營業收入為1,574元
    。又系爭車輛排氣量為1,987cc，有上開公路監理電子閘門
    資料可佐（頁21）。則原告主張每日營業損失，即應以1,54
    5元計算為宜。又本院就系爭車輛之實際修繕情形、時間等
    函詢北都汽車股份有限公司大武崙廠，業經該廠以傳真函復
    表示系爭車輛需要進廠維修日數應為「3日」（頁33），則
    原告主張其因本件事故車輛待修應以3日計算不能工作之損
    失為宜。是以，原告主張其受有不能工作之損失共3日，合
    計4,635元(計算式：1,545元×3日)部分，為有理由，應予准
    許，逾此範圍，即乏所據，應予駁回。
(三)綜上所述，原告依民法第191條之2前段規定，請求被告給付
    10,750元（計算式：6115＋4635），及自起訴狀繕本送達被
    告翌日即111年5月27日起至清償日止，按年息5%計算之利息
    ，於法有據，應予准許，逾此部分之請求，為無理由，應予
    駁回。
四、本件係依小額程序所為被告部分敗訴之判決，依民事訴訟法
    第436 條之20規定，就原告勝訴部分依職權宣告假執行，並
    依同法第436 條之19規定，於判決時一併確定訴訟費用額。
五、據上論結，本件原告之訴為一部有理由，一部無理由，依民
    事訴訟法第436條之23、第436條第2項、第79條、第436條之
    19、第436條之20，判決如主文。
中　　華　　民　　國　　111 　年　　6 　　月　　30　　日
                  基隆簡易庭   法  官  曹庭毓
以上正本係照原本作成。
如不服本判決，應於送達後20日內，向本院提出上訴狀（上訴狀
應表明上訴理由）並繳納上訴審裁判費；如於本判決宣示後送達
前提起上訴者，應於判決送達後20日內補提上訴理由書（須按對
造人數附繕本）。
如委任律師提起上訴者，亦應一併繳納上訴審裁判費。
對於小額程序之第一審判決之上訴，非以其違背法令之理由，不
得為之。且上訴狀內應記載表明（一）原判決所違背之法令及其
具體內容。（二）依訴訟資料可認為原判決有違背法令之具體事
實者。
中　　華　　民　　國　　111 　年　　6 　　月　　30　　日
                               書記官　黃婉晴